臺灣高雄地方法院交通事件裁定　　　　99年度交聲字第2932號
原處分機關　交通部公路總局高雄區監理所
異　議　人
即受處分人　宋玲君
上列受處分人因違反道路交通管理處罰條例案件，對於交通部公
路總局高雄區監理所於民國99年10月25日所為之處分（原處分：
高監自裁字第80-TA0000000號），聲明異議，本院裁定如下：
    主  文
異議駁回。
    理  由
一、原處分意旨略以：異議人即受處分人宋玲君（下稱異議人）
    所有車牌號碼ZY-7681 號自用小客車（下稱系爭車輛），於
    民國99年8 月28日6 時39分許，行經台9 線439.8k南興段時
    ，因該路段限速70公里，而汽車駕駛人行車速度經定點雷達
    自動測速照相機採證測得為101 公里，已超過規定之最高時
    速31公里，經台東縣警察局交通警察隊（下稱舉發機關）警
    員製單逕行舉發，嗣經原處分機關交通部公路總局高雄區監
    理所（下稱原處分機關）以其違規事實明確，依道路交通管
    理處罰條例第40條、第63條第1項第1款（原處分漏載第1款
    ）及違反道路交通管理事件統一裁罰基準及處理細則之規定
    ，裁處異議人罰鍰新臺幣（下同）1,800元，並記違規點數1
    點等語。
二、異議意旨略以：採證照片僅有一張，且是自對向車道拍攝，
    照片並非十分清晰，是否有判讀錯誤有所疑義；又當天異議
    人與家人係於上午5 點左右自高雄市○○區○○街307 巷8
    弄9 號方出發遊玩，於6 時39分應僅到達大武，尚未到達台
    9 線439.8k南興段，為此聲明異議，請求撤銷原處分等語。
三、按汽車駕駛人，行車速度，超過規定之最高時速，或低於規
    定最低時速，除有第43條第1 項第2 款情形外，處新臺幣
    1,200 元以上2,400 元以下罰鍰，並記違規點數1 點，道路
    交通管理處罰條例第40條、第63條第1 項第1 款分別定有明
    文。
四、經查：
  (一)異議人所有之系爭車輛，於99年8 月28日6 時39分許，行經
    台9 線439.8k南興段時，因該路段限速70公里，而汽車駕駛
    人行車速度經定點雷達自動測速照相機採證測得為101 公里
    ，已超過規定之最高時速31公里，經舉發機關員警製單逕行
    舉發，並由原處分機關依法裁處如上述內容裁罰之事實，有
    臺東縣警察局東警交字第TA0000000 號舉發違反道路交通管
    理事件通知單、原處分機關99年10月25日高監自裁字第裁80
    -TA0000000號裁決書及舉發採證照片各1 份附卷可稽。
  (二)異議人雖主張採證照片中其係位於對向車道，其有可能是遭
    到誤罰，惟查：
    1.本件舉發機關所使用之雷射測速儀業經經濟部標準檢驗局
      檢定合格，有臺東縣警察局99年11月15日東警交字第0990
      058852號函所附經濟部標準檢驗局雷射測速儀檢定合格證
      書（檢定日期為99年7 月23日，有效期限至100 年7 月31
      日）在卷可證，是該雷射測速儀之正確性應無疑問。
    2.又該雷達測速照相儀器係可針對來車及去車照相，來車以
      車輛進入雷達波後開始測速，如超過速限則在違規車輛進
      入雷達波後3.5 公尺處照相；去車則為駛入雷達波開始測
      速，離開雷達波時測速終結，如超出速限則拍照，此亦有
      臺東縣警察局99年11月15日東警交字第0990058852號函所
      附之測速儀器使用說明1 份在卷可稽，故該雷達測速器，
      係可對雙向車道超速車輛測速拍照，非僅單針對一方向車
      道，應可認定。故異議人雖駕駛系爭車輛位於對向車道，
      亦無阻於雷達測速照相機之拍攝，是異議人主張舉發機關
      所附之採證照片上有係於對向車道拍攝，其疑遭誤罰等語
      ，應無可採。
  (三)異議人另主張該採證照片車牌號碼並不清楚，有誤認之虞。
    惟卷附舉發單位另行提出放大如A4大小之舉發照片，可明顯
    辨認受取締車輛車牌號碼為ZY-7681 號，並無不清晰，而有
    與其他相似字母誤認之疑義，且異議人亦不否認當日上午某
    時曾駕駛系爭車輛經過該處，益可證本件受取締之車輛應為
    系爭車輛無誤。
  (四)末異議人表示99年8 月28日係於5 點方自高雄市左營區出發
    ，於拍攝時間當日6 點39分應無法到達台9 線439.8 公里處
    云云，然於斯時系爭車輛確於上開地點經雷達測速照相機拍
    照，異議人僅空口僅憑自行記憶之出發時間為據，推論其於
    當日6 時39分未行駛於該處，亦難採信。
五、綜上所述，異議人所有之系爭車輛，於上揭時、地經人駕駛
    有超速31公里駕駛之違規事實明確，原處分機關依據道路交
    通管理處罰條例第40條、第63條第1 項第1 款（原處分漏載
    第1 款）及違反道路交通管理事件統一裁罰基準及處理細則
    之規定，裁處異議人罰鍰1,800 元，並記違規點數1 點，核
    無不當，本件異議人之異議為無理由，應予駁回。
六、據上論結，應依道路交通案件處理辦法第18條，裁定如主文
    。
中    華    民    國  100     年    3     月    7    日
                     交通法庭  法  官  鄭  瑋
以上正本證明與原本無異。
如不服本裁定，應於收受送達後5 日內向本院提出抗告狀。
中    華    民    國   100    年    3     月    8     日
                                書記官  蔡佩珊